【裁判字號】    98,易,2649
【裁判日期】    981030
【裁判案由】    竊盜
【裁判全文】
臺灣臺北地方法院刑事判決              98年度易字第2649號
公  訴  人  臺灣臺北地方法院檢察署檢察官
被      告  甲○○
輔  佐  人  丙○○
上列被告因竊盜案件，經檢察官聲請以簡易判決處刑（98年度偵
字18782號），本院認不宜以簡易判決處刑，改依通常程式審理
，判決如下：
    主  文
甲○○犯竊盜罪，處罰金新臺幣仟元，如易服勞役，以新臺幣
壹仟元折算壹日。
    事  實
一、甲○○於民國98年8月3日下午1時30分許，前往新東陽股份
    有限公司（下稱新東陽公司）設在臺北市大安區○○○路○
    段300號「SOGO百貨復興館」地下2樓之專櫃，因見新東陽公
    司所有、置放在櫃檯上之鳳梨酥禮盒無人看管，竟意圖為自
    己不法之所有，徒手竊取其中之4塊鳳梨酥（市價總計新臺
    幣130元，聲請簡易判決處刑書誤載為4包，應予更正），得
    手後旋即離開該專櫃。嗣為新東陽公司店員乙○○發現有異
    ，上開追問，甲○○始取出該4塊鳳梨酥交還乙○○，始悉
    上情。
二、案經乙○○訴請臺北市政府警察局大安分局報請臺灣臺北地
    方法院檢察署檢察官偵查後，聲請以簡易判決處刑，經本院
    認不宜逕以簡易判決處刑，改依通常程序審理。
    理  由
一、按被告以外之人於審判外之陳述，雖不符刑事訴訟法第159
    條之1至第159條之4之規定，而經當事人於審判程序同意作
    為證據，法院審酌該言詞陳述或書面陳述作成時之情況，認
    為適當者，亦得為證據，刑事訴訟法第159條之5第1項定有
    明文。本件檢察官、被告及其輔佐人於本院審理時，就本判
    決所引用審判外之言詞或書面陳述，均明示同意有證據能力
    ，本院認該具有傳聞證據性質之證據，其取得過程並無瑕疵
    ，且與待證事實具有關聯性，證明力非明顯過低，以之作為
    證據係屬適當，認俱得為證據。
二、訊據被告甲○○固坦承有於上揭時、地，拿取新東陽公司所
    有之鳳梨酥4塊之事實，惟否認有何竊盜犯行，辯稱：SOGO
    百貨都有讓客人試吃，我當天是要試吃鳳梨酥，但是因為太
    大塊，我才拿到旁邊準備打開來試吃，店員就說我偷鳳梨酥
    等語。經查：
(一)、被告對於上揭時、地，拿取新東陽公司專櫃內之4塊鳳梨酥
    離去，嗣經新東陽公司員工發現，手持4塊鳳梨酥一節，供
    承不諱，該與證人即新東陽公司員工乙○○於警詢及偵查中
    證稱：98年8月3日下午1時20分許，被告來我們店內，要選
    購產品的樣子，因為被告之前有在我們店內偷過東西，所以
    有特別注意他，後來他在1時30分未結帳就離開我們的專櫃
    ，我就發現專櫃內櫃檯上的鳳梨酥共4塊，我追出去要找他
    ，並於專櫃外不遠處發現被告，我問他有沒有偷拿我們的鳳
    梨酥，他說有，並從他兩邊口袋各拿出2塊鳳梨酥，就是我
    們店內不見的鳳梨酥，我就請保全報警處理等語大致相符，
    並有贓物認領保管單1紙、現場照片2幀附卷可稽（偵卷第第
    9、10頁）。本院審酌證人乙○○與被告間互不認識，應無
    設詞誣陷被告之動機，其所言，堪信為真。是被告確有於上
    揭時、地，竊取新東陽公司專櫃內所擺設之鳳梨酥甚明。
(二)、被告辯稱：是要試吃，才拿鳳梨酥等語。查，被告係獨自1
    人前往上開新東陽公司專櫃，衡諸常情，被告確係為試吃該
    店之鳳梨酥，理應拿取1塊即可，豈有拿取4塊鳳梨酥之理？
    再者，一般商店如供消費者試吃，大都係將食品外包裝拆除
    並切割成小塊狀，供消費者方便拿取試吃，此觀諸被告自承
    ：SOGO都有讓客人試吃，但都是1小塊、1小塊等語自明。然
    本件被告所拿取之鳳梨酥外觀完整，並未拆除其外包裝，且
    係置放於禮盒內，要與一般供消費者拿取試吃之情形不同，
    理應無誤認該鳳梨酥係供人自行拿取試吃之物，被告前開所
    辯，顯與常情不符，洵不足採。
(三)、綜上所述，本件事證明確，被告犯行，堪以認定，應依法論
    科。
三、核被告所為，係犯刑法第320條第1項之竊盜罪。爰審酌被告
    前已有2次竊盜前科，有臺灣高等法院被告前案紀錄表在卷
    可按，雖不構成累犯，惟其竟再犯本件竊盜犯行，犯後復否
    認犯行，行為實有不該，然考量其年事已高且身體狀況不佳
    ，因一時貪欲而犯本件之罪，所得財物價值甚微，並經查獲
    歸還被害人，復與被害人達成民事上和解，賠償被害人所受
    之損害，此有被告之身心障礙手冊、臺北市立聯合醫院松德
    院區診斷證明書及和解書附卷足憑，犯後態度尚佳，及其犯
    罪目的、手段等一切情狀，量處如主文所示之刑，並諭知易
    服勞役之折算標準。
據上論斷，應依刑事訴訟法第452條、第299條第1項前段，刑法
第320條第1項、第42條第3項，刑法施行法第1條之1，判決如主
文。
本案經檢察官郭騰月到庭執行職務。
中    華    民    國    98    年    10    月    30    日
                  刑事第十四庭  法  官  李殷君
以上正本證明與原本無異。
如不服本判決應於收受送達後10日內向本院提出上訴書狀，並應
敘述具體理由；其未敘述上訴理由者，應於上訴期間屆滿後20日
內向本院補提理由書（均須按他造當事人之人數附繕）「切勿逕
送上級法院」。
                                書記官  殷玉芬
中    華    民    國    98    年    11    月    2     日
附錄本判決論罪科刑法條全文：
中華民國刑法第320條
意圖為自己或第三人不法之所有，而竊取他人之動產者，為竊盜
罪，處5年以下有期徒刑、拘役或5百元以下罰金。
意圖為自己或第三人不法之利益，而竊佔他人之不動產者，依前
項之規定處斷。
前二項之未遂犯罰之。


司法院資訊處製作；財團法人民間司法改革基金會備份。
